臺灣臺北地方法院民事簡易判決
111年度北簡字第7743號
原      告  蕭曉慈  
被      告  江莛雅  



上列當事人間請求損害賠償事件，原告就本院111年度審簡字第7
5號傷害案件提起附帶民事訴訟（111年度審附民字第108號），
經本院刑事庭移送前來，本院於民國111年9月26日言詞辯論終結
，判決如下：
　　主      文
被告應給付原告新臺幣壹拾陸萬陸仟壹佰貳拾伍元，及自民國一
百一十一年一月十一日起至清償日止，按年息百分之五計算之利
息。
原告其餘之訴駁回。
訴訟費用由被告負擔百分之四十七，餘由原告負擔。
本判決第一項得假執行；但被告如以新臺幣壹拾陸萬陸仟壹佰貳
拾伍元為原告預供擔保，得免為假執行。
原告其餘假執行之聲請駁回。
    事實及理由要領
一、原告主張：被告於民國110年2月25日凌晨3時30分許，與原
    告一同返回其位在臺北市○○區○○街000巷0號5樓住處後，僅
    因與原告就可否留宿乙事發生爭執，即出於傷害犯意，出手
    毆打原告、拉扯原告頭髮，並於原告跌倒在地時，抓住原告
    頭髮，以腳猛踹原告頭部並以牙齒用力啃咬原告臉部，致原
    告受有頭部挫傷合併腦震盪、左側足部挫瘀傷、右側上眼瞼
    撕裂傷及眼週圍區域挫傷、遺留疤痕等嚴重傷害。原告因而
    至三軍總醫院、臺大醫院總院、郵政醫院、臺北市立聯合醫
    院及大安身心精神診就診，共支出之醫療費用合計新臺幣（
    下同）13,215元；又因被告啃咬原告臉部，導致原告嚴重大
    小眼，而原告從事業務性質工作，需有正常之容貌方不致令
    客戶感到不適，故在台大醫院及容華診所建議下，恐需再支
    付眼部取脂、眼部手術、眼部重整及疤痕去除…等治療費用2
    15,000元。又原告擔任服飾店銷售人員及汽車銷售業務，工
    作時須服裝儀容整齊、得體，並需與客人接洽、對談，然因
    遭被告咬傷、毆傷，使原告原本清秀之臉孔面目全非，無法
    以乾淨、整齊儀容與客人接洽、對談，使原告直至臉部傷疤
    明顯變小前，足足半年無法工作，而原告半年之薪資為182,
    651元，但僅主張其中47,600元。又原告因被告上開傷害行
    為，造成多處傷勢，使伊精神產生極大痛苦，原告遭受被告
    攻擊，進而使原告因面目全非難以正常工作；且復原期間，
    被告均不曾聞問、態度惡劣；又因原告臉部受有多處傷害，
    使伊出門時屢屢遭路人投以側目眼光而感到羞塊，更加劇原
    告所受之精神打擊，事發以來更因無法走出陰霾，有合併焦
    慮與憂鬱情緒的適應障礙症、睡眠障礙等症狀，需求助精神
    科服藥治療，方能入眠及稍微平復情緒。是原告因遭被告毆
    傷，造成精神上極大之痛苦，請求被告賠償原告75,000元之
    精神慰撫金。原告因被告之侵權行為，受有上開財產上及非
    財產上之損害，爰依民法第184條第1項前段、第2項、第193
    條第1項、第195條第1項之規定，請求被告賠償350,815元，
    並聲明：被告應給付原告350,815元及自起訴狀繕本送達翌
    日起至清償日止，按年利率5%計算之利息；願供擔保請准宣
    告假執行。
二、被告則以：關於原告於110年3月17日至台大醫院就診之明細
    記載為一般醫療行為，該日支出之醫療費用與本件事故難認
    有關聯性。另原告主張需進行眼部美容手術（含抽脂），並
    提出之容華診所估價單報價115,000元，然原告傷勢與美容
    抽脂，並不具相當性與合理性，且僅以未支出之估價單請求
    ，亦有可議。而原告提出臺大醫院3月17日一般診療的診斷
    書，係由一般門診醫生在醫師囑言欄表示，整容需花費10萬
    元，並非整形外科的門診醫生囑言欄，屬該醫生個人的意見
    陳述，而非臺大醫院整形外科的正式報價，顯難以此為請求
    依據。又原告以榮華診所及台大醫院報價單請求，已重複請
    求美容支出215,000元。另依原告提出之三軍總醫院醫囑，
    原告僅需休養3日，原告請求超過3日之薪資損失並不可採。
    又原告請求之慰撫金亦超出被告所能負擔範圍等語置辯，並
    聲明：原告之訴駁回。
三、本院得心證之理由：
㈠、原告主張被告於110年2月25日凌晨3時30分許，與其一同返回
    其位在臺北市○○區○○街000巷0號5樓住處後，雙方就原告是
    否可留宿一事發生爭執，被告竟於其住處走廊上，出手毆打
    原告、拉扯頭髮，並於原告跌倒在地、抓住其頭髮時，先後
    踹原告頭部、咬眼睛部位，致原告因而受有右側上眼瞼撕裂
    傷、頭部挫傷合併腦震盪之傷害等事實，有三軍總醫院診斷
    證明書、醫療費用收據等件在卷可按，且為被告不爭執。本
    院刑事庭亦以111年度審簡字第75號刑事簡易判決，依傷害
    罪判處被告拘役40日，如易科罰金，以新臺幣壹仟元折算壹
    日確定，有前開判決內容在卷可按，足認被告於110年2月25
    日所為上述傷害原告之行為已構成侵權行為。
㈡、按因故意或過失，不法侵害他人之權利者，負損害賠償責任
    ；不法侵害他人之身體或健康者，對於被害人因此喪失或減
    少勞動能力或增加生活上之需要時，應負損害賠償責任；不
    法侵害他人之身體、健康者，被害人雖非財產上之損害，亦
    得請求賠償相當之金額，民法第184條第1項前段、第193條
    第1項、第195條第1項前段分別定有明文。再按慰撫金之賠
    償，其核給之標準固與財產上損害之計算不同，然非不可斟
    酌雙方身分資力與加害程度，及其他各種情形核定相當之數
    額（最高法院51年臺上字第223號裁判意旨參照）。又民法
    第195條第1項雖規定不法侵害他人之身體、健康者，得請求
    賠償相當金額之非財產上之損害，而所謂相當，除斟酌雙方
    身份資力外，尤應兼顧加害程度與其身體、健康影響是否重
    大以為斷，最高法院89年度台上字第1952號著有判決可資參
    照。被告對原告為前揭不法侵害行為，自應負侵權行為損害
    賠償責任。茲就原告所請求損害賠償之金額分述如下：
　⒈醫療費用部分：原告主張其於前揭時、地受有右側上眼瞼撕
    裂傷、頭部挫傷合併腦震盪之傷勢，並罹患睡眠障礙，混合
    焦慮及憂鬱情緒之適應障礙症，後續並須進行眼皮重整及疤
    痕去除等治療，醫療費用共計如附表所示228,215元之事實
    ，業據原告提出三軍總醫院診斷證明書及醫療費用收據、臺
    大醫院診斷證明書及繳費收據、郵政醫院診斷證明書及繳費
    收據、大安身心診所診斷證明書及繳費收據、除疤凝膠收據
    、容華診所估價單、傷勢照片等件為證，惟被告爭執其中原
    告於110年3月17日至台大醫院就診支出之1,290元（670+620
    ）、臺大醫院眼部手術費用100,000元及容華診所眼部美容
    手術費用115,000元之必要性。查原告提出之110年3月17日
    至台大醫院就診支出之1,290元之收據（本院卷第146、148
    頁），其上並未記載原告就診之內容，則原告是否卻因本件
    傷勢而支出上開費用即非無疑，原告請求此部分醫療費用應
    予扣除。又原告提出容華診所估價單請求被告賠償眼部取脂
    及眼部手術費用115,000元（本院卷第164頁），惟該估價單
    僅係手寫價目，原告並未提出醫囑證明其因上開傷勢確有進
    行眼部取脂手術之必要性，此部分請求殊難遽准，應予扣除
    。被告另辯稱原告請求之臺大醫院後續治療眼皮重整及疤痕
    去除費用10萬元，非整形外科正式報價，不應准許云云，惟
    觀諸原告提出該診斷證明書上醫師囑言記載「2021-3-3門診
    拆線，後續治療包括眼皮重整及疤痕去除，費用約需拾萬元
    」，有上開診斷證明書為據（本院卷第150頁），原告主張
    其因眼部受有前揭傷勢後續須花費10萬元進行上開醫囑之手
    術，自屬有據。至原告選擇於一般外科手術或至整形外科手
    術，僅係就診科別之差異，尚難以此遽認原告並無進行上開
    治療之必要性，被告徒以非整形外科醫師出具之證明書即認
    原告請求無據，所辯洵非可採。是原告請求被告給付醫療費
    用111,925元（228,000-000-000-000,000），應予准許，逾
    此範圍，無足可採。
　⒉不能工作損失部分：原告主張因受傷休養及看診共請假34日
    （休養20日及就診14日），故有該損失云云。經查，原告於
    110年2月25日至三軍總醫院就診後，醫師叮囑宜休養3日，
    有三軍總醫院診斷證明書在卷可稽（本院卷第138頁），而
    原告並於110年2月25日、27日、28日向公司請假3日，並遭
    公司罰款4,200元等情，亦有原告提出之110年2月薪資明細
    表在卷可稽（本院卷第166頁），故依前揭診斷證明書所載
    ，原告因傷不能工作之日數應只有3日，而原告復未能提出
    其他證據證明其確有因受傷看診而受有薪資損失，則原告請
    求不能工作之損失在4,200元之範圍內，應予准許，逾此範
    圍，尚非有據。
　⒊精神慰撫金部分：本件原告因被告之傷害行為致受有前揭傷
    勢，精神上自受有相當之痛苦，則其請求被告賠償精神上損
    害，自屬有據。本院審酌原告受有右側上眼瞼撕裂傷、頭部
    挫傷合併腦震盪等傷害，而原告係高職畢業、每月薪資約6
    至7萬元、名下無財產，被告高中肄業、月薪4萬元、名下無
    財產，此據其陳明在卷，兼衡其等身分、資力、加害程度等
    一切情狀，認原告請求精神慰撫金以50,000元為適當，應予
    准許。逾此部分之數額，為無理由，應予駁回。
四、綜上，原告本於侵權行為之法律關係，請求被告賠償166,12
    5元（111,925+4,200+50,000）之財產上及非財產上損害，
    並自起訴狀繕本送達被告之翌日即111年1月11日起至清償日
    止，按年息5％計算之法定遲延利息，為有理由，應予准許。
    逾此範圍之請求為無理由，應予駁回。又此部分之訴既經駁
    回，原告假執行之聲請即失所附麗，自應併予駁回。
五、兩造其餘攻擊及舉證方法經審酌核與本件判決結果無影響，
    爰不一一論述，併予敘明。
六、本件原告勝訴部分係就民事訴訟法第427條訴訟適用簡易程
    序所為被告敗訴之判決，依同法第389條第1項第3款規定，
    應依職權宣告假執行。並依同法第392條第2項規定，依職權
    宣告被告如預供擔保後，得免為假執行。
七、本件係刑事附帶民事訴訟，由合議庭裁定移送民事庭之事件
    ，依刑事訴訟法第504條第2項之規定，免納裁判費，至本件
    言詞辯論終結時，亦未發生其他訴訟費用，故無從確定訴訟
    費用之數額。惟依法仍應依民事訴訟法第79條規定，諭知兩
    造訴訟費用負擔之比例，以備將來如有訴訟費用發生時，得
    以確定其數額，均予敘明。
中　　華　　民　　國　　111 　年　　10　　月　　19　　日
                  臺灣臺北地方法院臺北簡易庭
                              法  官　李宜娟
以上正本係照原本作成。
如不服本判決，應於判決送達後20日內向本庭提出上訴狀。（須
按他造當事人之人數附繕本）。如委任律師提起上訴者，應一併
繳納上訴審裁判費。
中　　華　　民　　國　　111 　年　　10　　月　　19　　日
　　　　　　　　　　　　　　  書記官　官逸嫻

附表